【裁判字號】    97,簡上,1146
【裁判日期】    971216
【裁判案由】    傷害
【裁判全文】
臺灣板橋地方法院刑事判決            97年度簡上字第1146號
上  訴  人
即  被  告  乙○○
                    國民
上列上訴人即被告因傷害案件，不服本院97年度簡字第7156號民
國97年8 月20日第一審判決（起訴案號：臺灣板橋地方法院檢察
署97年度偵緝字第1341號），提起上訴，本院管轄之第二審合議
庭判決如下：
    主      文
上訴駁回。
    事      實
一、乙○○前於民國93年間，因賭博案件，經本院以93年度簡字
    第5408號判處有期徒刑3 月確定，於94年7 月26日易科罰金
    執行完畢，猶不知悔改，復於96年10月16日凌晨2 時許，在
    臺北縣永和市○○路○ 段129 號錢櫃KTV203號包廂，因友人
    慶生與在場之甲○○、丙○○發生口角，詎乙○○心生不滿
    ，竟與真實姓名年籍不詳之成年人約5 人，共同基於傷害他
    人身體之犯意聯絡，先後進入上述包廂內，由乙○○手持其
    所有之鋁棒揮打，上開不詳姓名年籍之成年人則徒手，共同
    毆打甲○○與丙○○之頭部及身體等處，致甲○○受有頭部
    挫傷併疑腦震盪、右手多處挫擦傷、左上臂多處挫擦傷、左
    大腿挫擦傷6 ×5 公分之傷害，而丙○○則受有左肩臂骨骨
    折、左上臂撕裂傷1.5 公分長、右後頭撕裂傷1 公分長、右
    上臂挫擦傷、左後背裂傷8 ×0.6 公分及6 ×0.2 公分之傷
    害。
二、案經甲○○、丙○○訴由臺北縣政府警察局永和分局報請臺
    灣板橋地方法院檢察署檢察官偵查起訴，經原審改依簡易程
    序審理。
    理      由
壹、程序方面：
一、被告乙○○經合法傳喚，無正當理由未於審判期日到庭，爰
    依刑事訴訟法第371 條規定，不待其陳述，由檢察官一造辯
    論而逕行判決，先此敘明。
二、證據能力有無之判斷：
（一）證人即告訴人甲○○、丙○○於偵訊時之陳述：
   1、按被告以外之人於審判外之言詞或書面陳述，除法律有規
      定者外，不得為證據；被告以外之人於偵訊中向檢察官所
      為之陳述，除顯有不可信之情況者外，得為證據，刑事訴
      訟法第159 條第1 項、第159 條之1 第2 項分別定有明文
      。而所謂不可信情況之認定，法院應審酌被告以外之人於
      陳述時之外在環境及情況，例如：陳述時之心理狀況、有
      無受到外力干擾等，以為判斷之依據，故係決定陳述有無
      證據能力，而非決定陳述內容之證明力（法院辦理刑事訴
      訟案件應行注意事項89參照）。職是，被告以外之人前於
      偵查中已具結而為證述，除反對該項供述得具有證據能力
      之一方，已釋明「顯有不可信之情況」之理由外，皆得為
      證據。
   2、查證人即告訴人甲○○、丙○○在檢察官偵查時，均係以
      證人之身份，經檢察官告以具結之義務及偽證之處罰，經
      伊等具結，而於負擔偽證罪之處罰心理下所為，係經以具
      結擔保伊等證述之真實性。又司法實務運作上，咸認偵查
      中檢察官向被告以外之人所取得之陳述，原則上均能遵守
      法律規定，不致違法取供，其可信性極高，因而明定除顯
      有不可信之情況者外，得為證據。亦即，被告以外之人於
      偵查中依法應具結者已具結，向檢察官所為之陳述，原則
      上具有證據能力，於例外「顯有不可信之情況」，始不具
      證據能力。證人即告訴人甲○○、丙○○於檢察官訊問時
      之證述，並無證據顯示係遭受強暴、脅迫、詐欺、利誘等
      外力干擾情形，或在影響伊等心理狀況致妨礙伊等自由陳
      述等顯不可信之情況下所為。伊等於偵訊時之陳述既無顯
      不可信之情況，依上開說明，自有證據能力。
（二）其餘供述證據之證據能力：
   1、按被告以外之人於審判外之言詞或書面陳述，除法律有規
      定者外，不得作為證據；被告以外之人於審判外之陳述，
      雖不符刑事訴訟法第159 條之1 至第159 條之4 之規定，
      而經當事人於審判程序同意作為證據，法院審酌該言詞陳
      述或書面陳述作成時之情況，認為適當者，亦得為證據；
      當事人、代理人或辯護人於法院調查證據時，知有第159
      條第1 項不得為證據之情形，而未於言詞辯論終結前聲明
      異議者，視為有前項之同意，刑事訴訟法第159 條第1 項
      、第159 條之5 分別定有明文。又傳聞法則之重要理論依
      據，在於傳聞證據未經當事人之反對詰問予以核實，乃予
      排斥。惟若當事人已放棄反對詰問權，於審判程序中表明
      同意該等傳聞證據可作為證據；或於言詞辯論終結前未聲
      明異議，基於尊重當事人對傳聞證據之處分權，及證據資
      料愈豐富，愈有助於真實發見之理念，上開傳聞證據亦均
      具有證據能力。
   2、本案證人即告訴人甲○○、丙○○於警詢時之陳述，為被
      告以外之人於審判外之言詞陳述。另天主教耕莘醫院永和
      分院診斷證明書為負責為告訴人甲○○、丙○○診斷傷勢
      之醫師，依其所見所為之證明文書，核其本質，乃為被告
      以外之人於審判外之書面陳述，且該書面陳述既為針對本
      案傷害案件作成，即與刑事訴訟法第159 條之4 第2 款所
      示，乃通常業務過程不間斷、有規律而準確之記載，且有
      其他業務人員足以校對其正確性，無預見日後可能會被提
      供作為證據之偽造動機之例行性業務文書有間，是非刑事
      訴訟法第159 條之4 第2 款所謂得成為傳聞例外之業務文
      書，而不能依此規定取得證據能力。又公訴人於本院調查
      證據時，並未於言詞辯論終結前就上開證據方法之證據能
      力聲明異議，被告則經合法通知，未於準備程序及審理期
      間到場。本院斟酌上開證據並非非法取得，亦無證明力明
      顯過低之情形，是均得採為證據。
貳、實體方面：
一、上開事實，業據被告於偵訊及原審準備程序時坦承不諱，核
    與證人即告訴人甲○○、丙○○於警詢、偵查中證述情節相
    符，並有天主教耕莘醫院永和分院乙種診斷證明書2 份、監
    視器翻拍照片11張在卷可資佐證。足徵被告任意性之自白與
    事實相符，應堪採信。本案事證已臻明確，被告犯行堪以認
    定，應依法論科。
二、核被告所為，係犯刑法第277 條第1 項之傷害罪。被告與上
    述參與毆打告訴人之真實姓名年籍不詳之成年人約5 人間，
    就上揭傷害犯行，有犯意之聯絡及行為之分擔，皆為共同正
    犯。又被告與上開成年人於同一時地，各對告訴人甲○○、
    丙○○為傷害之行為，均係於時間密接之情形下，在同一空
    間基於單一犯意之所為，均為接續犯；又被告係以一接續行
    為觸犯二傷害罪名，為想像競合犯，應依刑法第55條規定從
    一重處斷。又被告前於93年間，因賭博案件，經本院以93年
    度簡字第5408號判處有期徒刑3 月確定，於94年7 月26日易
    科罰金執行完畢，有臺灣高等法院被告前案紀錄表在卷可按
    。其於受有期徒刑之執行完畢後，5 年以內故意再犯本案有
    期徒刑以上之罪，為累犯，應依法加重其刑。原審同此認定
    ，併以被告犯行明確，審酌被告犯罪之動機目的，使用手段
    之危險性，對被害人傷害之程度、被害人所受傷勢，及被告
    犯後坦承犯行之態度，惟迄未賠償被害人等一切情狀，就被
    告本案犯行量處有期徒刑6 月，並依刑法第41條第1 項前段
    規定諭知如易科罰金之折算標準，認事用法，俱無不合，量
    刑亦屬妥適。被告於上訴狀中指摘原判決量刑過重，求予撤
    銷改判，為無理由，應予駁回。
據上論斷，應依刑事訴訟法第455 條之1 第1 項、第3 項、第36
8 條、第371條，判決如主文。
本案經檢察官靳開聖到庭執行職務。
中    華    民    國    97    年    12    月    16    日
                  刑事第五庭審判長法  官  潘長生
                                  法  官  黎錦福
                                  法  官  謝梨敏
以上正本證明與原本無異。
本判決不得上訴。
                                  書記官  林壯隆
中    華    民    國    97    年    12    月    16    日
附錄本案論罪科刑法條全文：
中華民國刑法第277條
傷害人之身體或健康者，處3 年以下有期徒刑、拘役或1 千元以
下罰金。
犯前項之罪因而致人於死者，處無期徒刑或7 年以上有期徒刑；
致重傷者，處3 年以上10年以下有期徒刑。


司法院資訊處製作；財團法人民間司法改革基金會備份。
